【裁判字號】    92,交聲,976
【裁判日期】    921104
【裁判案由】    違反道路交通管理處罰條例聲明異議
【裁判全文】
臺灣臺北地方法院交通事件裁定                  九十二年度交聲字第九七六號
    異議人即
    受處分人  甲○○
右列受處分人因違反道路交通管理處罰條例案件，對於臺北市交通事件裁決所中華民
國九十二年七月二十八日所為之處分（原處分案號：北市裁三字第駕裁二二－ＡＤＪ
八００一七二號）聲明異議，本院裁定如左：
        主      文
異議駁回。
        理      由
一、按汽（機）車駕駛人轉彎時，不依標誌、標線、號誌指示者，處駕駛人新臺幣（
    下同）二百元以上六百元以下罰鍰，道路交通管理處罰條例第四十八條第二款定
    有明文；又違反道路交通管理處罰條例第四十八條第二款規定，除依原條款處罰
    外，各記違規點數一點，同條例第六十三條第一項第一款亦明定之。
二、本件異議人即受處分人甲○○於民國九十二年六月十三日晚上八時四十一分許，
    騎乘車號ＦＦＰ－０四三號重型機車，沿臺北市○○路北往南方向直行，行經臺
    北市○○路、承德路設有機慢車兩段左轉標誌之交岔路口，未遵守上開號誌之指
    示以二段式之方式完成左轉，而逕行直接左轉承德路繼續行駛，而為臺北市政府
    警察局北投分局交通分隊（以下稱北投分局）員警蕭文隆當場予以攔停，並以受
    處分人有違反前揭道路交通管理處罰條例第四十八條第二款（舉發單贅引第一項
    應更正）規定之行為掣單舉發，嗣受處分人於舉發通知單上所載應到案日期（九
    十二年六月二十八日）前之同年月二十日向原處分機關即臺北市交通事件裁決所
    提出申訴，經原處分機關請舉發單位即北投分局調查結果，仍認受處分人有前開
    違規行為，原處分機關乃依前揭道路交通管理處罰條例第四十八條第二款（裁決
    書贅引第一項應更正）、第六十三條第一項第一款及違反道路交通管理事件統一
    裁罰標準表之規定於九十二年七月二十八日從輕裁處異議人罰鍰六百元並予記違
    規點數一點。
三、本件受處分人承認有於右開時、地駕駛前述號牌機車，為警攔停之事實，惟矢口
    否認有任何違反道路交通管理處罰條例之行為，辯稱：大業路口並無設有機慢車
    兩段勻左轉標誌，且以駕駛人之角度觀之，由大業路往承德路七段為直行，而位
    於大度路口之機車待轉區設置不佳，使機車不易至該處暫停，極容易被汽車撞到
    ，又該路段交通狀況複雜，交通號誌設置不佳，對非當地人之機車而言，極易被
    開罰單云云。惟查：右揭路口為「洲美快速道路新建工程第二期平面段」施工區
    ，為改善直行洲美快速道路汽車與左轉承德路機車車流交織，經臺北市政府警察
    局交通大隊於九十二年一月十日函請臺北市交通管制工程處實施機慢車二段式左
    轉措施，並由該工程處轉請臺北市政府工務局新建工程處配合設置，至九十二年
    六月下旬，因上述工程完工時取消，並拆除相關標誌等情，有臺北市交通管制工
    程處九十二年十月十六日北市交工設字第○九二三二二三○七○○號函及所附資
    料附卷可參，是以本件受處分人遭舉發時於臺北市○○路、承德路口確實設有機
    慢車二段式左轉標誌。又受處分人於前述時、地因未遵行機車二段式左轉之規定
    ，為警攔停之事實，亦據舉發之員警蕭文隆結證屬實。綜上，本件應係受處分人
    疏未注意交通標誌所致之違規，縱受處分人認道路標誌設置不妥，在交通標誌設
    置機關變更前，仍應遵守，不能以一己之意逕行認定，否則交通必將紊亂，是受
    處分人之異議理由並非可採，本件事證明確，受處分人之違規行為堪以認定。
四、綜上所述，受處分人確有在前述時間騎乘機車在設有機慢車兩段左轉標誌之前述
    交岔路口，不依該標誌之指示以兩段式左轉，而逕行直接左轉之違規行為，從而
    原處分機關乃依前揭道路交通管理處罰條例第四十八條第二款、第六十三條第一
    項第一款及違反道路交通管理事件統一裁罰標準表之規定從輕裁處受處分人罰鍰
    六百元並予記違規點數一點，核無違誤，本件受處分人之異議為無理由，自應將
    其異議駁回。
五、據上論斷，應依道路交通案件處理辦法第十九條，裁定如主文。
中      華      民      國    九十二    年     十一     月      四      日
                          臺灣臺北地方法院交通法庭
                              法  官  胡宗淦
右正本證明與原本無異。
如不服本裁定，應於裁定送達後五日內向本院提出抗告狀。
                              書記官  張耀鴻
中      華      民      國    九十二    年     十一     月      四      日


司法院資訊處製作；財團法人民間司法改革基金會備份。
